臺灣士林地方法院交通事件裁定　　　　　96年度交聲字第95號
原處分機關　臺北市交通事件裁決所
異　議　人
即受處分人　甲○○
上列異議人即受處分人因違反道路交通管理處罰條例案件，對於
臺北市交通事件裁決所中華民國96年1 月29日所為之處分（原處
分案號：北市裁二字第裁22-AC0000000、第裁22-AC0000000號）
聲明異議，本院裁定如下：
    主  文
異議均駁回。
    理  由
一、按禁止臨時停車線為紅色實線，用以指示禁止臨時停車路段
    ，道路交通標誌標線號誌設置規則第169 條第1 項、第2 項
    定有明文，復按禁止臨時停車處所不得停車，道路交通安全
    規則第112 條第1 項第1 款亦有明文。又汽車駕駛人停車時
    ，在禁止臨時停車處所停車者，處新臺幣（下同）600 元以
    上1,200 元以下罰鍰，道路交通管理處罰條例第56條第1 項
    第1 款定有明文。再按汽車駕駛人之行為有違規停車而駕駛
    人不在場，經以科學儀器取得證據資料證明其行為違規，當
    場不能或不宜攔截製單舉發者，得逕行舉發，道路交通管理
    處罰條例第7 條之2 第1 項第7 款、第2 項第4 款亦有明文
    。
二、原處分意旨略以：異議人即受處分人甲○○所有之車牌號碼
    BIK-275 號重機車，分別於民國（下同）95年11月22日16時
    47分許、同年月24日16時39分許，違規停放在臺北市○○路
    235 巷劃設有紅線之禁止臨時停車處所，經警拍照採證後，
    逕行掣單舉發違規，均依道路交通管理處罰條例第56條第1
    項第1 款之規定，各裁處異議人罰鍰6 百元，總計1 千2 百
    元。
三、聲明異議意旨略以：依士林分局書函所示，道路交通標誌標
    線號誌設置規則第169 條（聲明異議狀誤載第168 條）第1
    項規定，標線距路面以30公分為度。本件舉發地點為中正路
    235 巷，該巷道內皆為住家，當初劃設紅線之原意係欲讓住
    戶得將機車停放於紅線內側，而依採證照片其中1 張所示，
    伊之機車係停放於紅線之內側，但另1 張採證照片同一舉發
    地點卻多出1 條紅線，如此不明或模糊之標線實令駕駛人無
    所適從，且由採證照片可知AC 0000000罰單（即第1 次舉發
    違規）並未將白色告發單夾放於機車上，致伊於2 天後又遭
    告發另1 張AC0000000 號罰單，倘於第1 次違規時有告發單
    ，伊即不會再度遭告發，是原處分與事實不符，爰依法請求
    撤銷原處分云云。
四、本院查：
(一)異議人即受處分人甲○○所有之車牌號碼BIK-275 號重機車
    ，分別於上開舉發違規時點，停放在臺北市○○路235 巷劃
    設有紅線之禁止臨時停車處所，經警拍照後逕行掣單舉發等
    情，為異議人所不否認，並有舉發違反道路交通管理事件通
    知單2 紙及現場採證照片2 幀等件在卷可佐，又觀乎上開採
    證照片，異議人停放車輛之地點確實劃有紅線，顯見異議人
    確已該當將車輛停放在劃設有紅線之禁止停車標線處所之交
    通違規行為，至為明確，堪予認定。
(二)異議人雖以前揭情詞置辯，惟觀之卷付採證照片，異議人所
    有之重機車均係停放在道路邊緣水溝蓋上，且該段道路路面
    確劃有紅色實線，而按「紅實線」之定義，依道路交通標誌
    標線號誌設置規則第149 條第1 項第5 款規定：「紅實線設
    於路側，用以禁止臨時停車」，並未區分為紅實線之外側或
    內側，故縱令異議人將機車停放在該紅實線之內側，仍屬紅
    線停車之情形，而係「在禁止臨時停車處所停車」，應依道
    路交通管理處罰條例第56條第1 項第1 款規定予以處罰，異
    議人稱道路交通標誌標線號誌設置規則第169 條第1 項規定
    ，禁止臨時停車標線之劃設距路面以30公分為度，其原意係
    欲讓住戶得將機車停放於紅線內側云云，顯有誤會。又交通
    標誌標線之設置管理機關雖於本件違規地點之牆緣及路緣各
    繪有紅線1 條，惟其用意僅在明確告知駕駛人該路段係屬全
    面繪有紅線之路段，依法駕駛人即不得於該路段之任何處所
    為停車之行為，異議人辯稱該2 條紅線易造成駕駛人誤判云
    云，洵非可採。又行為人有違反道路交通管理處罰條例之情
    形者，應填製舉發違反道路交通管理事件通知單，逕行舉發
    者，應按已查明之資料填註車牌號碼、車輛種類、車主姓名
    及地址，並於通知單上方空白處加註逕行舉發之文字後，由
    舉發機關送達被通知人，違反道路交通管理事件統一裁罰基
    準及處理細則第11條第1 項第4 款定有明文；再按上開處理
    細則第5 條規定，處理違反道路交通管理事件，有關文書送
    達之程序，依行政程序法之規定，而行政程序法第68條規定
    ，送達由行政機關自行或交由郵政機關送達。行政機關之文
    書依法規以電報交換、電傳文件、傳真或其他電子文件行之
    者，視為自行送達。由郵政機關送達者，以一般郵遞方式為
    之。但文書內容對人民權利義務有重大影響者，應為掛號。
    文書由行政機關自行送達者，以承辦人員或辦理送達事務人
    員為送達人；其交郵政機關送達者，以郵務人員為送達人。
    前項郵政機關之送達準用依民事訴訟法施行法第3 條訂定之
    郵政機關送達訴訟文書實施辦法。是本件舉發警員因異議人
    不在場，乃拍照採證逕行舉發，並依逕行舉發程序以郵寄方
    式送達受處分人，於法相符，異議人辯稱第1 次舉發時，員
    警未將白色舉發單夾於其機車上，以致其因不知已遭舉發違
    規停車而於同一地點再遭第2 次舉發云云，委無足採。
五、綜上，異議人所有之上開重機車，確有分別於上揭時間，停
    放在劃設有紅色禁止臨時停車實線地點之交通違規事實，事
    證明確，堪予認定。又舉發單位係因駕駛人違規停車而不在
    場，有當場不能攔截製單舉發之正當理由，符合首開得逕行
    舉發之要件，原處分機關以員警逕行舉發事實明確，均依道
    路交通管理處罰條例第56條第1 項第1 款規定，各裁處車輛
    所有人即異議人罰鍰6 百元，合計1 千2 百元，核無違誤，
    本件聲明異議為無理由，應予駁回。
據上論斷，應依道路交通案件處理辦法第19條，裁定如主文。
中　　華　　民　　國　　96　　年　　5 　　月　　11　　日
                  交通法庭法  官  楊迺伶
以上正本證明與原本無異。
如不服本裁定，應於送達後5日內，向本院提出抗告狀。
                          書記官   陳淑琪
中　　華　　民　　國　　96　　年　　5 　　月　　11　　日
